# 外商投入无形资产问题?

提问人：chbs 时间：2011-05-18 07:40:25
合资企业中,外方以专有技术入股,要到那此部门办理手续?验资时其价值如何确定?

回答人：chenyiwei
至少包括商务部门审批合同、章程、协议，以及外汇管理部门核发资本项目外汇业务核准件的程序。你也可以关注一下是否需要到科委等部门认定。 但即使法律上可以操作，也不建议使用此种出资方式，因为价值认定以及财产权是否转移的判断难度很大，因此验资风险很高。